【裁判字號】    95,裁,2379
【裁判日期】    951019
【裁判案由】    動物用藥品管理法
【裁判全文】
最  高  行  政  法  院  裁  定
                                     95年度裁字第02379號
上  訴  人  丙○○
被 上訴 人  屏東縣政府
代  表  人  甲○○
訴訟代理人  乙○○
上列當事人間因動物用藥品管理法事件，上訴人對於中華民國94
年7月7日高雄高等行政法院94年度簡字第105號判決，提起上訴
。本院裁定如下：
    主  文
上訴駁回。
上訴審訴訟費用由上訴人負擔。
    理  由
一、按對於適用簡易程序之裁判提起上訴或抗告，須經本院許可
    ，且該許可以訴訟事件所涉及之法律見解具有原則性者為限
    ，行政訴訟法第235條定有明文。所謂法律見解具有原則性
    者，諸如就行政命令是否牴觸法律所為之判斷，又如同類事
    件所表示之法律見解與其他高等行政法院或本院所表示之見
    解互相牴觸者屬之。而上訴人對具有原則重要性法律見解之
    具體內容及其所立基之客觀事實基礎均須在上訴理由中詳予
    述明，不然本院無從予以審查。
二、本案原審法院在經過調查及言詞辯論後，本諸卷證內之事證
    認定；上訴人出售之肉豬，曾於民國（下同）93年7月10日
    在台中縣豐原區肉品處理場被採樣，而採樣所得之豬肝樣本
    經過檢驗結果發現有「未經主管機關核准製造或輸入」之動
    物用製劑乙型－類交感神經興奮藥（β－Agonists）殘留（
    殘留量為2.4ppb)。而判定上訴人身為禽畜養殖業者，卻以
    未經主管機關核准製造或輸入之動物用製劑供防治動物疾病
    或調節生理機能使用，違反動物用藥品管理法第32條之3第2
    項規定，而認被上訴人依同法第40條第11款之規定對上訴人
    所為之裁罰。合法有據，駁回上訴人原審之訴（即請求撤銷
    上開裁罰處分）。
三、上訴人上訴意旨略以：上訴人之豬隻送往臺中肉品市場拍賣
    ，得標場家當日所買之豬隻來自不同畜主，之後才運往臺中
    縣豐原區肉品處理場屠宰，怎可說無混亂之情事發生。又該
    豬運至臺中縣豐原區肉品處理場時，已無見有芳字標記且去
    皮毛，當無法辨識刺青或為何畜主之豬隻。再者，當日豬隻
    拍賣65頭，惟報表中944、945號不見了，顯見當日毛豬拍賣
    順序表、交易總表有剪接之處。況93.7.10供應商成交統計
    日報表並未註記上訴人當日拍賣之豬隻有事故，此與致偉
    獸醫師94年5月20日稱該豬由陳彥錞得標後已快死亡明顯不
    符。另問題豬卻只有80公斤，未達110公斤，運費太高而不
    符成本效益，疑非上訴人所飼。又倘若該問題豬所殘留之藥
    物對人類有害，何以事經3個月餘才告發，且屏東縣家畜疾
    病防治所迄今未派人至上訴人豬場了解狀況，徒以乙紙罰款
    處理事情，違反行政責任原則，為此請求判決撤銷原判決等
    語。
四、經查上訴人本件上訴意旨連對原判決何處違法均無法予以具
    體指明，更無從判斷該等違法是否涉及「重要法律見解」之
    違反，本院無法認定原審判決有首揭所涉及之法律見解具有
    原則上之重要情事，茲說明如下：
  (一)若上訴人是認為原判決認定事實有錯誤，而法院之認定事實
    過程則為搜集證據方法，對證據方法依法定程序進行調查，
    調查結果獲致證據資料，再將證據資料與經驗法則或論理法
    則結合，而間接事實或待證事實形成確信。若形成確信者為
    間接事實，則還須再聯結經驗法則或論理法則，才可導出待
    證事實，然後法院將形成確信之待證事實予以加總綜合，做
    為案件勝負判斷之事實基礎。而任何訴訟當事人主張事實認
    定違法者，應該針對心證形成之各個環節予以具體指摘（例
    如何一特定之證據方法未經合法調查等等），不得以「事實
    認定違法」之空泛言詞為其上訴理由。本案之上訴理由主要
    是強調「遭採樣之豬隻，顯非其飼養及出售之豬隻」等情，
    顯然是認為原判決在認定事實過程中有違法之處。但原判決
    已詳細敘明「為何認定採樣的豬隻為原告所出售者」之心證
    形成過程（包括使用之證據方法，形成之證據資料以及其適
    用經驗法則而形成心證之推論過程），如果上訴人認為上開
    心證形成過程違法，必須採取「針鋒相對」式之論述，說明
    以上之推論過程在那一個環節有誤。而上訴人之上訴理由並
    未採取之，反而另行提出其他週邊之情況旁證（例如「採樣
    地點同時不同賣主之豬隻送至」、「採樣時豬隻無法辨識」
    、「採樣時豬隻數量有少」、「其豬隻是健康之豬隻不可能
    有病容而被採樣」「採樣的豬隻太小，客觀上不會出售」等
    等），但這些週邊事證之證明力，如與原判決引用之直接證
    據資料相比較，客觀上一望即知其證明力較弱，何況證據證
    明力評價核屬原審之職權，其間之取捨縱令與上訴人主觀之
    期待有不符，此等出入是否有「法律見解之原則重要性」存
    在，亦須在上訴意旨予以具體表明。上訴人未予表明，本院
    自無從進入簡易案件之實質審查程序。
  (二)至於原判決在上述客觀事實基礎下，有無適用實體法錯誤，
    而所涉法律見解具有原則重要性之情形，上訴意旨根本沒有
    敘明，本院同樣無法進入簡易案件之實質審查程序。
五、是以上訴人提起上訴，依其上訴理由所載，無法認定為符合
    首揭規定，其上訴難謂合法，應予駁回。
六、依行政訴訟法第249條第1項前段、第104條、民事訴訟法第
    95條、第78條，裁定如主文。
中    華    民    國    95    年    10    月    19    日
                  第五庭審判長法  官  鄭  淑  貞
                              法  官  黃  合  文
                              法  官  吳  明  鴻
                              法  官  鄭  小  康
                              法  官  帥  嘉  寶
以  上  正  本  證  明  與  原  本  無  異
中    華    民    國    95    年    10    月    19    日
                              書記官  阮  桂  芬


司法院資訊處製作；財團法人民間司法改革基金會備份。
